# 转让不动产时买方承担税费时卖方如何进行账务处理？

提问人：yue16688 时间：2019-12-02 06:30:15
卖方和买方约定合同价为税后净值，与转让有关的所有税费由买方承担，卖方只记载了存款和收入，没有进行任何应交税费的核算，这样是否正确？

回答人：chenyiwei
不恰当。卖方应将双方约定的不含税（此处的 “税” 不含增值税等价外税和所得税，下同）交易价格换算为含税交易价格，据此确认收入以及应由卖方承担的 “税金及附加”，形成一增一减的效果。同时应注意此处测算的金额与实际由买方代缴的税款金额是否一致。

提问人：yue16688 时间：2019-12-03 06:30:15
除了增值税及附加，其他与本次不动产转让有关的税费是否也是一增一减的原则？

回答人：chenyiwei
是。